【裁判字號】    85,台上,1267
【裁判日期】    850320
【裁判案由】    竊盜
【裁判全文】
最高法院刑事判決                              八十五年度台上字第一二六七號
    上  訴  人  丙○○
    選任辯護人  林復華律師
    上  訴  人  乙○○
                甲○○
右上訴人等因竊盜案件，不服台灣高等法院高雄分院中華民國八十四年十二月二十日
第二審判決（八十四年度上訴字第二三三九號，起訴案號：台灣屏東地方法院檢察署
八十四年度偵字第一六七七、一七○七、二一八五號），提起上訴，本院判決如左：
    主  文
原判決關於丙○○竊盜及乙○○、甲○○部分撤銷，發回台灣高等法院高雄分院。
    理  由
本件原判決認定(一)上訴人丙○○夥同何萬煌（另結）共同意圖為自己不法之所有，並
基於常業之犯意，自民國八十三年九月間起，駕駛丙○○所有車號ＳＡ－四九八九號
自用小客車為交通工具，帶客觀上足以致人於死傷之螺絲起子、鋸子及鐵槌等工具
，連續在台北市、台北縣新莊市、彰化縣員林鎮、台南市及高雄市鼓山區等處竊取不
詳姓名者所有賓士牌三○○及三二○型自用小客車十輛，八十四年二月二十二日凌晨
三時許，復在彰化縣彰化市○○路以同一方式竊取陳主佑所有車號ＰＬ－三七六五號
賓士三二○型自用小客車一輛。嗣於八十四年三月十五日下午三時四十五分許，在高
雄市高雄機場為警查獲扣有ＳＡ－四九八九號自用小客車一輛，螺絲起子十一支、鋸
子一支、鐵槌一支、鋸子鐵片三支、固定老虎鉗一支、挫刀一支、鉗子一支、尖型鉗
子一支、老虎鉗一支及改造六角扳手五支。(二)乙○○夥同甲○○本於犯意之聯絡，共
同基於概括之犯意，明知丙○○、何萬煌二人所持有之賓士牌自用小客車均係他人失
竊來路不明之贓車，竟自民國八十三年十二月初起連續以每部二十二萬元至二十五萬
元不等之價格予以購入並以貨櫃裝載，委由知情之許玉濱以其他貨物名義報關運送至
大陸地區販售，八十四年二月底復明知丙○○、何萬煌二人所持有之賓士牌三二○型
及六○○型自用小客車二輛係屬來路不明之贓車，仍在高雄市以二十五萬元及三○萬
元之價格予以購入運至屏東縣萬丹鄉○○路甲○○所租用之大型倉庫，繼於同年月廿
八日再由許玉濱租用四十呎貨櫃至上開倉庫將賓士七三二○型及六○○型自用小客車
裝載於貨櫃內運至高雄市高鳳貨櫃場等候報關運往大陸地區，二人並以所得維生等情
，因而撤銷第一審關於上訴人丙○○、乙○○、甲○○等不當之科刑判決，改判論處
丙○○共同常業竊盜，乙○○、甲○○共同常業故買贓物罪刑，均應於刑之執行前令
入勞動場所強制工作。固非無見。
惟查：(一)被告之自白，不得作為有罪判決之唯一證據，仍應調查其他必要之證據，以
察其是否與事實相符，刑事訴訟法第一百五十六條定有明文。查上訴人丙○○固坦承
與何萬煌先後共同竊取賓士自用小客車十一輛，上訴人乙○○、甲○○亦自白該十一
輛自用小客車由渠等託許玉濱報關運往大陸地區販賣，惟除其中一輛係陳佑主所失竊
者外，其餘十輛並無失竊報案紀錄，且依上訴人乙○○、甲○○所述，渠等共託許玉
濱分三次報關，前兩次均為二只貨櫃，每只貨櫃運送二輛車，依此計算亦僅只運送八
輛汽車，連同該次被查獲之兩輛汽車，共為十輛，亦與原判決認定之十二輛汽車不符
。原判決未詳加調查，明白審認，遽依上訴人等之自白予以論罪科刑，揆諸上開說明
，即難謂適法。(二)上訴人甲○○、乙○○等委託許玉濱報關出口之兩只貨櫃其裝載貨
品係電，並未發現小客車等情，業經查驗之海關關員蕭名洪於調查中證述明確，（
見一六七七號偵查卷第八十九頁反面），此部分有利於上訴人之證詞何以不採﹖原判
決未記述其理由，亦有判決不備理由之違法。上訴意旨執以指摘原判決此部分不當，
非無理由，應認有發回更審之原因。
據上論結，應依刑事訴訟法第三百九十七條、第四百零一條，判決如主文。
中      華      民      國    八十五    年      三      月     二十     日
                              最高法院刑事第四庭
                                  審判長法官  莊  來  成
                                        法官  王  德  雲
                                        法官  謝  俊  雄
                                        法官  林  永  茂
                                        法官  白  文  漳
      右正本證明與原本無異
                                              書  記  官
中      華      民      國    八十五    年      三      月    二十五    日


司法院資訊處製作；財團法人民間司法改革基金會備份。
